臺灣高雄地方法院交通事件裁定　　　　100年度交聲字第456號
原處分機關　交通部公路總局高雄區監理所
異　議　人
即受處分人　蔡泰郎
上列異議人即受處分人因違反道路交通管理處罰條例事件，對於
交通部公路總局高雄區監理所民國100 年1 月31日所為之處分（
原處分案號：高監自裁字第裁80-B00000000號），聲明異議，本
院裁定如下：
    主  文
異議駁回。
    理  由
一、異議意旨略以：異議人即受處分人蔡泰郎於民國100 年1 月
    27日夜間8 時50分許，駕駛車牌號碼TK-2567 號自用小客車
    ，行經台南市○○區○○路與復興路口時，為警在未設置警
    示燈之狀況下，即對異議人攔查，並將異議人帶回派出所進
    行酒測，嗣測得異議人呼氣中酒精濃度達每公升0.37毫克。
    然異議人上開酒精濃度測試結果，係異議人當天進行第3 次
    酒測所得，異議人於此之前已有進行2 次酒測，且均產生酒
    精濃度測定值列印單，警方人員一再要求異議人吹氣進行酒
    測，當係為績效之故，執行程序實有違誤，且初始攔查異議
    人時，未予設置警示燈，亦同有不當。然警方人員之後仍以
    異議人酒後駕車為由，舉發異議人有道路交通管理處罰條例
    第35條第1 項之交通違規行為，嗣經交通部公路總局高雄區
    監理所裁決，處罰異議人罰鍰新臺幣（下同）1 萬9500元、
    吊扣駕駛執照12個月，並應參加道路安全講習，異議人對此
    實有不服，爰依法聲明異議等語。
二、按汽車駕駛人，駕駛汽車經測試檢定有酒精濃度超過規定標
    準之情形者，處1 萬5000元以上6 萬元以下罰鍰，並當場移
    置保管其車輛及吊扣其駕駛執照1 年，並應接受道路交通安
    全講習，道路交通管理處罰條例第24條第1 項第2 款、第35
    條第1 項第1 款分別定有明文。而所謂酒精濃度超過規定之
    標準者，依道路交通安全規則第114 條第2 款之規定，係指
    汽車駕駛人飲用酒類或其他類似物後其吐氣所含酒精濃度超
    過每公升0.25毫克或血液中酒精濃度超過0.05% 以上者。
三、經查，異議人於100 年1 月27日夜間8 時50分許，駕駛車牌
    號碼TK-2567 號自用小客車，行經台南市○○區○○路與復
    興路口，為警攔查發現其酒後駕車，嗣並對異議人實施酒測
    ，發現其呼氣中酒精濃度為超過規定標準之每公升0.37毫克
    之事實，業據證人即本件開單舉發之員警李明城於本院調查
    時證述：舉發本件交通違規當天晚上，伊與同仁在永安區○
    ○路與復興路口執行交通整理勤務，發現異議人駕車行經該
    處，車輛有不規則行駛的情形，遂持指揮棒將異議人攔停，
    而請異議人拿出證件時，發現異議人身上有喝酒的味道，所
    以將異議人帶回派出所進行酒測。嗣在派出所以呼氣酒精測
    試器為異議人進行酒測時，伊有告訴異議人如何進行測試，
    但異議人吹了2 次氣，都因為吹氣不足，致未能產生酒精濃
    度測定值列印單，伊為了檢查呼氣酒精測試器是否正常，就
    操作該呼氣酒精測試器，使之自動產生酒精濃度測定值列印
    單（編號0015），之後伊就告訴異議人，如果其再吹氣不足
    ，使呼氣酒精測試器無法進行測試，就要以拒絕酒測的法條
    處罰異議人，此時伊為了再檢查呼氣酒精測試器是否正常，
    就又操作該呼氣酒精測試器，使之自動產生第2 張酒精濃度
    測定值列印單（編號0016），之後再由異議人吹氣進行酒測
    ，才有本件舉發異議人之酒精濃度測定值列印單（編號0017
    ）等語（見本院卷第24至26頁）明確，並有酒精濃度測定值
    列印單3 紙（見本院卷第17頁）、本件舉發通知單（見本院
    卷第8 頁）、呼氣酒精測試器檢定合格證書（見本院卷第32
    頁）在卷可稽，堪以認定。又觀諸卷附3 紙酒精濃度測定值
    列印單內容，其中編號0015、0016之酒精濃度測定值列印單
    ，其上並未存有溫度、歸零、測定值等欄位（非僅無數值）
    ，與編號0017之酒精濃度測定值列印單相較，其上載明當時
    溫度為攝氏24度、歸零時間為夜間8 時59分、測定值為每公
    升0.37毫克，2 者於格式上顯有差異，足見編號0015、0016
    之酒精濃度測定值列印單之產生方式，要與編號0017之酒精
    濃度測定值列印單之產生方式不同，堪認證人李明城證稱編
    號0015、0016之酒精濃度測定值列印單，係操作呼氣酒精測
    試器而自動產生，並非異議人成功進行酒測所生乙節，要屬
    確然可信。從而，異議人空詞指稱其已完成2 次酒測，產生
    2 紙酒精濃度測定值列印單，指摘警方人員係為追求績效方
    要求其進行第3 次酒測，於執行程序有所違誤云云，要與事
    實不符，無從予以採信。
四、另異議人陳稱警方人員對其攔查時，並未設置警示燈乙節，
    要與證人李明城於本院審理中證稱：伊攔查異議人時，並未
    擺放警示燈或其他標示等語（見本院卷第24頁）相符，固堪
    認定。而異議人稱警方人員未設置警示燈之舉，要屬有所違
    誤之主張，無非係以內政部警政署頒定施行之「警察機關舉
    發交通違規應注意事項」為據，然前揭注意事項之規範目的
    ，係在統一警員執法行為，杜絕執法偏差與爭議，此見該注
    意事項第1 條規定即明。是上開注意事項僅係行政機關內部
    之管理規定，至於駕駛人是否有交通違規行為，仍以駕駛人
    之行為是否違反道路交通管理處罰條例、道路交通安全規則
    等相關交通法規為評斷之基準。因此，警方人員舉發交通違
    規之過程縱有不當，未完全依循上開注意事項之規定進行，
    惟駕駛人若確有交通違規行為，仍應接受裁罰，不得以此主
    張免責。從而，異議人以警方人員對其攔查時，並未設置警
    示燈為由，主張原處分有所違誤，尚難予以採認。
五、綜上，異議人於前揭時、地，有汽車駕駛人駕駛汽車經測試
    檢定酒精濃度超過規定標準之交通違規行為甚明。原處分機
    關因而依道路交通管理處罰條例第24條第1 項第2 款、第35
    條第1 項第1 款及違反道路交通管理事件統一裁罰基準及處
    理細則所訂之違反道路交通管理事件統一裁罰基準表之規定
    ，裁處異議人罰鍰1 萬9500元，吊扣駕駛執照12個月，並應
    參加道路安全講習，經核尚無違誤，本件異議為無理由，應
    予駁回。
六、據上論斷，應依道路交通事件處理辦法第18條，裁定如主文
    。
中    華    民    國    100   年    5     月    6     日
                  交通法庭  法  官  陳君杰
以上正本證明與原本無異。
如不服本裁定，應於收受送達後5 日內向本院提出抗告狀。
中    華    民    國   100    年    5     月    6     日
                            書記官  紀龍年